臺灣高等法院高雄分院刑事判決　　　　　　　　　　九十三年度上訴字第五三號
　　上訴人　　　臺灣高雄地方法院檢察署檢察官
　　上訴人
　　即被告　　　乙○○
　　選任辯護人　張永昌律師
右上訴人等因被告違反槍砲彈藥刀械管制條例案件，不服臺灣高雄地方法院九十三年
度訴字第一八三號中華民國九十三年四月七日第一審判決（起訴案號：臺灣高雄地方
法院檢察署九十二年度偵字第二四六一Ｏ號），提起上訴，本院判決如左：
      主  文
原判決撤銷。
乙○○未經許可，寄藏可發射子彈具有殺傷力之改造玩具手槍，累犯，處有期徒刑壹
年肆月，併科罰金新臺幣壹拾萬元，罰金如易服勞役，以新台幣玖佰元即銀元參佰元
折算壹日。扣案之仿ＦＮ廠半自動手槍之改造玩具手槍壹支（槍枝管制編號0000
000000號）沒收。
    事  實
一、乙○○前於民國九十年間因違反毒品危害防制條例案件，經本院判處有期徒刑八
    月確定，而於九十一年六月十四日執行完畢。詎仍不悔改，明知具有殺傷力之槍
    枝係政府明令管制之物品，未經許可不得擅自持有寄藏，竟於民國九十二年十一
    月下旬某日，受一名籍不詳之成年人委託，代為保管裝有不詳物品之禮盒，並將
    之置於其位於高雄縣鳳山市○○路台新村三巷六之三號頂樓加蓋之居所後門旁
    之洗衣機上，嗣因與其同居該處之甲○○於同年十二月二日下午六時許在上址打
    掃時，疏未注意觸及洗衣機，致該禮盒掉落，發生槍枝走火因而擊發子彈射中甲
    ○○右側肋骨部位受傷。甲○○隨即前往乙○○工作處所告知被子彈射傷乙情，
    詎乙○○於知悉伊前所受寄者係仿ＦＮ廠半自動手槍之改造玩具手槍壹支（槍枝
    管制編號0000000000號）等情後，為恐報警處理將涉刑責，乃基於寄
    藏手槍之犯意，並未通知警方，而於翌日即同年十二月三日中午十二時許返家後
    ，旋即將上開槍枝藏置於屋外牆壁木板處，並將已擊發之子彈彈頭、彈殼及未擊
    發之子彈一顆丟棄。迄於同年十二月三日下午一時許，為警至上址搜索查獲，並
    扣得上開具殺傷力之改造手槍一支。
二、案經高雄市政府警察局楠梓分局移送臺灣高雄地方法院檢察署檢察官偵查起訴。
    理  由
一、訊據上訴人即被告乙○○（下稱被告）固直承於右揭時、地受寄不詳之禮盒，而
    其同居女友甲○○於打掃時觸及洗衣機，致該禮盒掉落，發生槍枝走火因而擊發
    子彈射中甲○○右側肋骨部位受傷，及於翌日中午返家後旋將上開槍枝藏置於屋
    外牆壁木板處，並將已擊發之子彈彈頭、彈殼及未擊發之子彈一顆丟棄等情，惟
    辯稱：伊並非懼負刑責而未交警處理，而是伊之老闆趙長益告訴伊，將於翌日再
    帶伊去交給他認識之警察，惟未及交出即被查獲，伊並無寄藏槍枝之故意；又伊
    將子彈丟棄是怕小孩子玩弄而受傷云云。
二、惟查右揭事實，業據被告於原審準備程序中及審理時坦承不諱（見原審卷第三十
    三頁、第四十七頁、第七十一頁），核與證人即其同居之女友甲○○於警詢及原
    審審理時（見警卷第四至五頁；原審卷第六十八至七十頁）警證述之情節相符，
    並有現場照片四幀、證人甲○○受傷之照片二幀在卷可佐（分附於警卷第十一至
    十二頁；偵卷第二十九頁背面）。而前開改造玩具手槍，係仿ＦＮ廠半自動手槍
    製造之金屬玩具手槍，換裝土造金屬槍管改造而成之改造手槍，具有殺傷力等情
    亦有內政部警政署九十三年一月五日刑鑑字第○九二○二三四○五一號槍彈鑑定
    書一紙附卷可稽。被告雖辯稱：伊無寄藏槍枝之故意云云，惟如其無此故意，衡
    諸常情，其於前一日晚間獲悉其女友甲○○告知被子彈擊發受傷之時，應即會報
    警處理，實無延至翌日中午返家後，猶將上開槍枝藏置於屋外牆壁木板處，並將
    已擊發之子彈彈頭、彈殼及未擊發之子彈一顆丟棄之理；又槍枝係違禁物，政府
    查緝其嚴，且刑罰頗重，縱如其所辯稱：老闆告訴伊隔日將交給認識之警察云云
    ，又何得免其應負之刑責？是被告翻異前詞改稱：並無寄藏槍枝之故意云云，核
    係事後卸責之詞，尚無可採，事證明確，被告犯行洵堪認定。
三、核被告所為係犯係犯槍砲彈藥刀械管制條例第十一條第四項之未經許可寄藏其他
    可發射子彈具有殺傷力之改造玩具手槍罪。又寄藏係指受託寄存並為藏匿，受託
    保管之人於事理本質上當然持有該標的物，故保管本身即為寄藏概念之核心，其
    因保管本身所為之持有，即為寄藏之當然結果（最高法院七十四年度台上字第三
    四００號判例、八十九年度台上字第六一六五號判決意旨參照），本件被告因其
    寄藏本身所為之持有，既係寄藏之當然結果，法律上自應僅就寄藏行為為包括之
    評價，不另論其持有罪。又已擊發之子彈，已傷及證人甲○○，固足認有殺傷力
    ，惟被告返家後旋將該已擊發之彈頭、彈殼丟棄，主觀上並無持有或寄藏子彈之
    故意，亦無證據證明被告確犯有未經許可持有或寄藏子彈罪，此部分即屬不能證
    明被告犯罪，惟公訴人認此部分與前揭寄藏手槍罪部分，具有想像競合犯之裁判
    上一罪之關係，爰不另為無罪之諭知；至未擊發而為被告丟棄之子彈一顆，因未
    扣案且未經鑑識，無證據證明有殺傷力，難認係上開條例第四條第一項第二款所
    指之子彈，亦未經公訴人提起公訴，併此敘明。被告曾於民國九十年間因違反毒
    品危害防制條例案件，經本院判處有期徒刑八月確定，甫於九十一年六月十四日
    執行完畢，有台灣高雄地方法院檢察署刑案資料查註紀錄表及台灣高等法院被告
    全國前案紀錄表可按，其於有期徒刑執行完畢後五年內再犯有期徒刑以上之本罪
    ，為累犯，應依刑法第四十七條之規定加重其刑。
四、被告曾請求傳訊證人即其老闆張長益、其友人蔡建宏，以證明其並無寄藏槍枝之
    故意乙節，惟其於本院審理時已捨棄傳訊，本院亦認事證已明，尚無傳訊之必要
    ；又被告固提出其與「蔡建宏」之通話紀錄，以證明該槍枝係「蔡建宏」所寄放
    而尚未取回者，惟該通話紀錄係依被告以外之人於審判外之陳述而作成之書證，
    性質上屬傳聞證據，依刑事訴訟法第一百五十九條第一項之規定，並無證據能力
    ，併此附敘。
五、原審予以論科，固非無見，惟查（一）被告於民國九十年間因違反毒品危害防制
    條例案件，經本院判處有期徒刑八月確定，該案係於九十一年六月十四日執行完
    畢，有台灣高雄地方法院檢察署刑案資料查註紀錄表及台灣高等法院被告全國前
    案紀錄表可按，原判決認係同年月十五日執行完畢，容有誤會。（二）本件已擊
    發之子彈，已傷及證人甲○○，固足認有殺傷力，惟被告返家後旋將該已擊發之
    彈頭、彈殼丟棄，主觀上並無持有或寄藏子彈之故意，亦無證據證明被告確犯有
    未經許可持有或寄藏子彈罪，此部分即屬不能證明被告犯罪，已如前述。原判決
    認此部分被告亦犯同條例第十二條第四項之未經許可寄藏子彈罪，並認此部分與
    前揭寄藏手槍之有罪部分，具有想像競合犯之裁判上一罪之關係，應從一重之寄
    藏手槍罪處斷，亦有未合。（三）被告據以論罪之槍砲彈藥刀械管制條例第十一
    條第四項、法定刑中關於罰金刑部分，係分別規定「併科新臺幣七百萬元以下罰
    金」，為維持現行法規之適用，宜於判決理由內引用現行法規所定貨幣單位折算
    新台幣條例第二條，以為適用之標準，原判決理由據上論結欄中漏未注意及此，
    同有未足。另主文欄罰金如易服勞役之折算標準，原判決僅記載「以參佰元折算
    壹日」，漏未記載「以新台幣玖佰元即銀元參佰元折算壹日」，亦有未合。檢察
    官以被告濫行上訴，並以「被告於審理期間如未撤回上訴，請撤銷原判決並加重
    其刑；如被告撤回者，檢察官亦同意撤回上訴」，為附條件之上訴，固有未合；
    被告仍執前詞否認犯罪，指摘原判決不當，亦屬無理由，惟原判決既有上揭可議
    之處，仍屬無可維持，應由本院撤銷改判。爰審酌被告受託保管而於知悉係改造
    手槍後，竟未交與警察處理而仍故意予寄藏，危害社會治安情節非輕，惟念其犯
    後頗具悔意態度尚稱良好，且未造成他人身體、財產等重大之危害等一切情狀，
    量處有期徒刑一年四月，併科罰金新台幣十萬元，並諭知罰金如易服勞役之折算
    標準。扣案之仿ＦＮ廠半自動手槍之改造玩具手槍一枝（槍枝管制編號0000
    000000號），係槍砲彈藥刀械管制條例第四條第一項第一款所列物品，係
    違禁物，應依刑法第三十八條第一項第一款之規定宣告沒收。至已擊發之子彈彈
    頭、彈殼，已不具殺傷力，且不能證明係被告所有；未擊發之子彈一顆，不能證
    明具有殺傷力，亦不能證明係被告所有，均未扣案，且寄藏子彈部分並不成立犯
    罪，已如前述，爰均不另宣告沒收，併予敘明。
六、據上論斷，應依刑事訴訟法第三百六十九條第一項前段，第三百六十四條，第二
    百九十九條第一項前段，槍砲彈藥刀械管制條例第十一條第四項，刑法第十一條
    前段、第四十七條、第四十二條第二項、第三十八條第一項第一款，罰金罰鍰提
    高標準條例第二條，現行法規所定貨幣單位折算新台幣條例第二條，判決如主文
    。
本案經檢察官郭振昌到庭執行職務。
中      華      民      國      九十三    年    八      月    三十一    日
                              臺灣高等法院高雄分院刑事第五庭
                                  審判長法官  曾永宗
                                        法官  邱永貴
                                        法官  陳明富
右正本證明與原本無異。
如不服本判決應於收受本判決後十日內向本院提出上訴書狀，其未述上訴理由者，
並得於提起上訴後十日內向本院補提理由書狀（均須按他造當事人之人數附繕本)「
切勿逕送上級法院」。
                                      書記官  張宗芳
中    華    民    國      九十三      年      八      月     三十一   日
附錄本案論罪科刑法條：
槍砲彈藥刀械管制條例第十一條第四項：
未經許可，持有、寄藏或意圖販賣而陳列第一項所列槍砲者，處一年以上七年以下有
期徒刑，併科新臺幣七百萬元以下罰金。
